【裁判字號】    99,台上,6200
【裁判日期】    991007
【裁判案由】    違反毒品危害防制條例
【裁判全文】
最高法院刑事判決            九十九年度台上字第六二００號
上  訴  人  甲○○
選任辯護人  舒建中律師
上  訴  人  乙○○
上列上訴人等因違反毒品危害防制條例案件，不服台灣高等法院
中華民國九十九年六月二十九日第二審判決（九十七年度上訴字
第四三六四號，起訴案號：台灣新竹地方法院檢察署九十五年度
偵字第九二０、一一九五、六六一三、六七八０號、九十五年度
毒偵字第一五七二號），提起上訴，本院判決如下：
    主  文
上訴駁回。
    理  由
一甲○○、乙○○販賣第二級毒品部分：
按刑事訴訟法第三百七十七條規定，上訴於第三審法院，非以判
決違背法令為理由，不得為之。是提起第三審上訴，應以原判決
違背法令為理由，係屬法定要件。如果上訴理由書狀並未依據卷
內訴訟資料，具體指摘原判決不適用何種法則或如何適用不當，
或所指摘原判決違法情事，顯與法律規定得為第三審上訴理由之
違法情形，不相適合時，均應認其上訴為違背法律上之程式，予
以駁回。本件原判決撤銷第一審關於上訴人甲○○、乙○○販賣
第二級毒品部分之科刑判決，經比較新舊法後，改判依行為時法
論處甲○○共同連續販賣第二級毒品罪刑（處有期徒刑八年六月
）；乙○○共同販賣第二級毒品罪刑（累犯，處執行有期徒刑七
年二月），已詳敘認定犯罪事實所憑之證據及其認定之理由，並
對上訴人等所辯各節，如何不足採信，均已依據卷內資料，詳予
指駁，從形式上觀察，並無任何足以影響判決結果之違法情形存
在。而證據之取捨及事實之認定，為事實審法院之職權，苟其判
斷無違經驗法則及論理法則，即不能任意指為違法。原判決依憑
甲○○於警詢時之部分供述，證人即共同被告何雲之（業據第一
審判處罪刑確定）以及購買毒品之證人江文玲、劉德利、李順宜
與查獲警員葉長生之證言，於甲○○臥室之衣櫥暗格內查獲扣案
經法務部調查局鑑驗無誤之第二級毒品甲基安非他命十三包（結
晶總重七‧二七公克，空包裝總重二‧九七公克）以及電子秤一
個、分裝袋四００小包、挖杓四支，參酌卷內其他證據調查之結
果，綜合判斷，認上訴人等確有如其事實欄所載之販賣第二級毒
品犯行，已詳敘其取捨證據及認定事實之心證理由，所為論斷無
違經驗法則及論理法則，不能任意指為違法。又前述甲基安非他
命為警查獲時，原記載為安非他命十三包，經分別秤重結果總重
為十‧三公克，有新竹縣警察局橫山分局搜索扣押筆錄、扣押物
品目錄表及秤重照片可稽（見偵字第一一九五號卷第一八至二一
、三０至三七頁），其後經法務部調查局鑑驗，確認應屬甲基安
非他命，並另行秤重結果總重十‧二四公克（淨重七‧二七公克
加包裝重二‧九七公克），其中重量雖有些微之誤差，應係取樣
檢驗後之結果，自不影響該扣案毒品之同一性。原審於審理期日
並已依刑事訴訟法第一百六十四條第一項之規定，將上開證物提
示供上訴人等及辯護人辨認，有審判程序筆錄可稽（見原審卷(二)
第七四頁），雖筆錄仍引警方查獲時之扣押物品目錄，將名稱及
重量記載為「安非他命十‧三公克」，稍欠妥適，但物品既屬同
一，仍不能指為未經提示。甲○○上訴意旨稱原審未將上開證物
提示供其辨認云云，顯有誤會。其餘上訴意旨，對於原判決究竟
如何違背法令，並非依據卷內資料為具體指摘，或執陳詞，而為
事實之爭辯，或憑己見，對於原審採證認事職權之適法行使，任
意爭執，難謂已符合首揭法定上訴要件，其等該部分上訴違背法
律上之程式，均應予駁回。
二乙○○轉讓第二級毒品部分：
按第三審上訴書狀，應敘述上訴之理由，其未敘述者，得於提起
上訴後十日內補提理由書於原審法院，已逾上述期間，而於第三
審法院未判決前仍未提出上訴理由書狀者，第三審法院應以判決
駁回之，刑事訴訟法第三百八十二條第一項、第三百九十五條後
段規定甚明。查乙○○另因轉讓第二級毒品案件，不服原審判決
，於九十九年七月二十日提起上訴，並未敘述理由，迄今逾期已
久，於本院未判決前仍未提出，依上開規定該部分之上訴自非合
法，應併予駁回。
據上論結，應依刑事訴訟法第三百九十五條，判決如主文。
中    華    民    國  九十九  年    十    月    七    日
                      最高法院刑事第十一庭
                          審判長法官  石  木  欽
                                法官  洪  佳  濱
                                法官  韓  金  秀
                                法官  段  景  榕
                                法官  周  煙  平
本件正本證明與原本無異
                                      書  記  官
中    華    民    國  九十九  年    十    月   十二   日
                                                       s

司法院資訊處製作；財團法人民間司法改革基金會備份。
